臺灣高等法院臺南分院民事裁定
111年度國抗字第2號
抗  告  人  蔡永取  
上列抗告人因與相對人經濟部水利署第五河川局間國家賠償聲請
再審事件，對於中華民國111年4月6日臺灣嘉義地方法院106年度
重國字第1號所為裁定提起抗告，本院裁定如下： 
    主  文
抗告駁回。
抗告訴訟費用由抗告人負擔。
    理  由
一、按裁定已經確定，而有民事訴訟法第496條第1項或第497條
    之情形者，得準用本編之規定，聲請再審，民事訴訟法第50
    7條定有明文。又「按對於終審法院之裁定有所不服者，除
    合於法定再審原因得聲請再審外，不容以其他之方法聲明不
    服，故不服終審裁定而未以聲請再審之程序為之者，仍應視
    其為再審之聲請，而依聲請再審程序調查裁判」（最高法院
    34年聲字第263號原判例參照）。次按對於確定裁定聲請再
    審，應依民事訴訟法第507條準用第501條第1項第4款規定，
    表明再審理由及關於再審理由並遵守不變期間之證據，此為
    必須具備之程式。所謂表明再審理由，必須指明確定裁判有
    如何合於法定再審事由之具體情事始為相當。至於當事人聲
    請再審，雖聲明係對某件裁定為再審，但審查其再審訴狀理
    由，實為指摘原確定裁判或前次之再審裁判如何違法，而對
    該聲明不服之再審裁定，則毫未指明有如何法定再審理由，
    此種情形，可認為未合法表明再審理由，逕以其再審之聲請
    為不合法駁回之。
二、經查，原審法院以抗告人於111年2月17日所提出之「聲明異
    議」狀，係對原審法院106年2月6日所為106年度重國字第1
    號確定裁定，聲明不服，即應視為聲請再審。而抗告人聲明
    異議即再審聲請意旨係陳稱：本件係針對民國106年2月6日1
    06年度重國字第1號民事裁定聲明異議。至理由則為大家均
    在推責任，縣政府亦稱要負責，要照市價，始扯出系爭事件
    云云。抗告人對原確定裁定有如何合於各該法定再審事由之
    具體情事，未依法敘明指摘，原裁定以其再審聲請於法不合
    ，而應予駁回，經核於法並無不合。抗告意旨，指摘原裁定
    不當，求為廢棄者，非有理由，應駁回其抗告。
三、據上論結，本件抗告為無理由，爰裁定如主文。
中　　華　　民　　國　　111 　年　　7 　　月　　29　　日
                  民事第二庭    審判長法  官  吳上康    
                            
                                       法  官  黃義成

                                      法  官  李素靖
上為正本係照原本作成。
本裁定除以適用法規顯有錯誤為理由外，不得再抗告。如提再抗
告，應於收受送達後十日內向本院提出再抗告狀（須附繕本），
並繳納再抗告費新台幣一千元。
提起再抗告應委任律師或具有律師資格之人之委任狀；委任有律
師資格者，另應附具律師資格證書及釋明委任人與受任人有民事
訴訟法第466條之1第1項但書或第2項所定關係之釋明文書影本。
中　　華　　民　　國　　111 　年　　7 　　月　　29　　日

                                      書記官  高曉涵
【附註】
民事訴訟法第495條之1第2項準用同法第466條之1第1、2項規定
：
⑴對於第二審判決上訴，上訴人應委任律師為訴訟代理人。但上
  訴人或其法定代理人具有律師資格者，不在此限。
⑵上訴人之配偶、三親等內之血親、二親等內之姻親，或上訴人
  為法人、中央或地方機關時，其所屬專任人員具有律師資格並
  經法院認為適當者，亦得為第三審訴訟代理人。
民事訴訟法第466條之2第1項：
上訴人無資力委任訴訟代理人者，得依訴訟救助之規定，聲請第
三審法院為之選任律師為其訴訟代理人。